CURRÍCULO

Nome: Roberto Oenning

Data de Nascimento: 11/02/1981

Estado Civil: Casado Telefone: (51) 8152-6282

E-mail: robertooenning@gmail.com

Endereço: Rua Roque Calage, 915 Apto 604 – Bairro Passo D'Areia – Porto

Alegre – RS – CEP 91350-090

Resumo Profissional

Engenheiro de Controle e Automação com 10 anos de experiência em elaboração de planos diretores, projetos conceituais, básicos e detalhados nas áreas de automação e instrumentação industrial e eficiência energética para indústrias petroquímicas e na área de óleo e gás, concepção e desenvolvimento de soluções de automação e instrumentação em plantas petroquímicas, incluindo SDCDs, PLCs, sistemas SCADA, redes industriais, entre outros.

Formação Acadêmica

- Engenheiro de Controle e Automação formado pela Universidade Federal de Santa Catarina (UFSC) – 2000 - 2005;
- Especialista em Instrumentação, Controle e Automação para a Indústria de Petróleo e Gás Natural pelo Programa de Recursos Humanos PRH 34 - ANP / UFSC – 2003-2005;
- Especialista em Engenharia Econômica, Estratégia e Prevenção de Perdas na Indústria pela Universidade Federal da Bahia (UFBA) – 2009 – 2011.

Experiência Profissional

De 03/2013 a atualmente – OENNING CONSULTORIA LTDA

Cargo: Engenheiro de Controle e Automação e Sócio Diretor

Atividades desenvolvidas: Participação na elaboração de projetos na área de automação industrial para clientes. Suporte à montagem, comissionamento e partida de projetos. Apoio nas definições de fluxos de trabalho e padrões de projeto na empresa.

De 04/2013 a 11/2014 - SERRANO AUTOMAÇÃO LTDA

Cargo: Engenheiro de Controle e Automação

Atividades desenvolvidas: Participação na elaboração de projetos na área de automação industrial para clientes. Suporte à montagem, comissionamento e partida de projetos. Apoio nas definições de fluxos de trabalho e padrões de projeto na empresa.

De 03/2013 a 04/2013 – JPPA GERENCIAMENTO E PROJETOS LTDA

Cargo: Engenheiro de Controle e Automação

Atividades desenvolvidas: Elaboração de projetos nas áreas de automação e instrumentação industrial para clientes.

De 10/2006 a 02/2013 - CHEMTECH SERVIÇOS DE ENGENHARIA E SOFTWARE LTDA

Último Cargo: Engenheiro Especialista em Controle e Automação

Atividades desenvolvidas: Coordenação técnica referente à disciplina de automação. Participação na elaboração de mais de 80 projetos nas áreas de eficiência energética, automação e instrumentação industrial para clientes como BRASKEM, PETROBRAS e VALE, totalizando mais de 11.000h em projetos. Suporte à montagem, comissionamento e partida de projetos. Apoio nas definições de fluxos de trabalho e padrões de projeto na empresa.

De 03/2006 a 09/2006 - HOPLON INFOTAINMENT

Cargo: Desenvolvedor

Atividades desenvolvidas: Participação nas equipes de desenvolvimento e testes de código-fonte para um jogo MMOG (Massive Multiplayer Online Game) elaborado nas linguagens JAVA e C++.

De 03/2005 a 09/2005 - PETROBRAS/UN-SIX

Cargo: Estagiário

Atividades desenvolvidas: Projeto e desenvolvimento de um sistema para a realização automática dos balanços de massa e energia da unidade U-144 FCC. Configuração e testes de campo de um protótipo para um novo medidor de vazão mássica desenvolvido pela UNICAMP.

Cursos de aperfeiçoamento

- Curso de Programação STEP 7, SIEMENS, 2007;
- Curso de Programação PLC GE-FANUC Série 90, On Time Automação, 2006.

Idiomas

- Inglês Nível Avançado;
- Espanhol Fluente.